---
title: "Ejercicios"
subtitle: "Números Complejos"
author: "Curso Álgebra Lineal"
output: pdf_document
---

```{r setup, include=TRUE, eval = TRUE}
knitr::opts_chunk$set(echo = TRUE, comment = NA)

#anclar con octave
knitr::opts_chunk$set(engine.path = list(
   octave = 'C:/Octave-7.1.0/mingw64/bin/octave-cli-7.1.0.exe'
  ))

#Anclar con el ambiente de python
library(reticulate)
use_virtualenv('../../.env', required=TRUE)
  
```

\newpage

## Pregunta 1

Resolved la ecuación $1+z+z^2=0$ para $z=(x,y)$ escribiendo $$(1,0)+(x,y)+(x,y)(x,y) = (0,0)$$


### Resolución a mano.

Se aplica la ecuación para la resolución de polinomios cuadraticos.

$$z = \frac{-1 \pm \sqrt{ 1 -4 } } {2} = \frac{-1}{2} \pm \frac{\sqrt{-3}}{2} = \frac{-1}{2} \pm \frac{\sqrt{3}}{2} i $$

Por consiguiente 

$$x = \frac{-1}{2} $$

$$y = \pm \frac{\sqrt{3}}{2} $$



```{r}
a = 1

b = 1

d = 1

```


### Resolución en lenguaje `R`.

```{r}
raiz = polyroot(c(a,b,d))

x = Re(raiz)
y = Im(raiz)

print(x)

print(y)

```

\newpage

### Resolución en lenguaje `Python`.

```{python}
import numpy as np 

coeff = [1, 1, 1] 
raiz = np.roots(coeff)

x = raiz.real
y = raiz.imag

print(x)

print(y)
```


### Resolución en lenguaje `Octave`.


```{octave}
c = [1, 1, 1];
raiz = roots(c)

x = real(raiz)

y = imag(raiz)
```


\newpage

## Pregunta 2

Calcular el valor del argumento principal $\text{Arg}(z)$ en los siguientes casos

- $z = 2+2i$


### Resolución en lenguaje `R`.

```{r}
z = 2 + 2i

print(Arg(z))

```


### Resolución en lenguaje `Python`.

```{python}
import cmath

z = 2 + 2j

print(cmath.phase(z))
```


### Resolución en lenguaje `Octave`.

```{octave}
z = 2 + 2i

arg(z)
```

- $z = (\sqrt{3}+i)^6$


### Resolución en lenguaje `R`.

```{r}
z = (sqrt(3) + 1i) ^ 6

print(Arg(z))
```


### Resolución en lenguaje `Python`.

```{python}
import cmath
import math

z = (math.sqrt(3) + 1j) ** 6

print(cmath.phase(z))
```


### Resolución en lenguaje `Octave`.

```{octave}
z = (sqrt(3) + 1j) ^ 6

arg(z)
```


- $z = \frac{1+3i}{2}$


### Resolución en lenguaje `R`.

```{r}
z = (1 + 3i) / 2

print(Arg(z))

```


### Resolución en lenguaje `Python`.

```{python}
import cmath

z = (1 + 3j) / 2

print(cmath.phase(z))
```


### Resolución en lenguaje `Octave`.

```{octave}
z = (1 + 3i) / 2

arg(z)
```

- $z = -\frac{2}{1+\sqrt{3}i}$


### Resolución en lenguaje `R`.

```{r}
z = -2 / complex(real = 1, imaginary  = sqrt(3))

print(Arg(z))

```

\newpage

### Resolución en lenguaje `Python`.

```{python}
import cmath
import math

z = -2 / complex(real = 1, imag  = math.sqrt(3))

print(cmath.phase(z))
```


### Resolución en lenguaje `Octave`.

```{octave}
z = -2 / complex(real = 1, imag  = sqrt(3))

arg(z)
```


\newpage

## Pregunta 3

https://community.rstudio.com/t/using-sympy-in-rmarkdown/99514/4

Expresando los factores individuales de la izquierda en forma polar, efectuar las operaciones requeridas y finalmente, cambiar a coordenadas rectangulares (forma binómica) para obtener el miembro de la derecha y probar así las siguientes igualdades:

- $i(1-\sqrt{3}i)(\sqrt{3}+i) = 2(1+\sqrt{3}i)$


```{r}
z0 = complex(real = 0, imaginary = 1)
z1 = complex(real = 1, imaginary = -sqrt(3))
z2 = complex(real = sqrt(3), imaginary = 1)

argumentoTotal = Arg(z2) + Arg(z0) + Arg(z1)
```


$$i(1-\sqrt{3}i)(\sqrt{3}+i) = `r Mod(z0)` e ^ {`r round(Arg(z0), 2)`i} \cdot   `r Mod(z1)` e ^ {`r round(Arg(z1), 2)`i} \cdot `r Mod(z2)` e ^ {`r round(Arg(z2), 2)`i} = 4e^{`r round(argumentoTotal, 2)`i} = 4 (cos(`r round(argumentoTotal, 2)`) + sen(`r round(argumentoTotal, 2)`)i) = 2 (2 cos(`r round(argumentoTotal, 2)`) + 2 sen(`r round(argumentoTotal, 2)`)i)$$

$$ = 2 (`r round(2 * cos(argumentoTotal), 2)` + `r round(2 * sin(argumentoTotal), 2)`i)$$ 
$$\sqrt{3} = `r round(sqrt(3), 2)`$$

Por consiguiente $i(1-\sqrt{3}i)(\sqrt{3}+i) = 2(1+\sqrt{3}i)$ es verdadero.

- $(-1+i)^7 = -8(1+i)$

```{r}
z0 = complex(real = -1, imaginary = 1)
```


$$(-1+i)^7 = (`r round(Mod(z0), 2)` e ^ {`r round(Arg(z0), 2)`i})^7 = (`r round(Mod(z0)^7, 2)` e ^ {`r round(Arg(z0) * 7, 2)`i}) = `r round(Mod(z0)^7, 2)` cos(`r round(Arg(z0) * 7, 2)`) +  `r round(Mod(z0)^7, 2)` sin(`r round(Arg(z0) * 7, 2)`)i = `r round(Mod(z0) ^ 7 * cos(Arg(z0) * 7), 2)` `r round(Mod(z0) ^ 7 * sin(Arg(z0) * 7), 2)`i = -8(1+i)$$



- $(1+\sqrt{3}i)^{-10} = 2^{-11}(-1+\sqrt{3}i)$

```{r}
z0 = complex(real = 1, imaginary = sqrt(3))
```


$$(1+\sqrt{3}i)^{-10} = (`r round(Mod(z0), 2)` e ^ {`r round(Arg(z0), 2)`i})^{-10} = `r round(Mod(z0), 2)` ^{-10} \cdot e ^ {`r round(Arg(z0) * (-10), 2)`i} = `r round(Mod(z0), 2)` ^{-10}( cos(`r round(Arg(z0) * (-10), 2)`) + sen(`r round(Arg(z0) * (-10), 2)`)i) = `r round(Mod(z0), 2)` ^{-10}(`r round(cos(Arg(z0) * (-10)), 2)` + `r round(sin(Arg(z0) * (-10)), 2)` i)$$

$$2^{-11}(-1+\sqrt{3}i) = 2^{-10} \left( {\frac{-1}{2} + \frac{\sqrt{3}}{2} i}\right) = 2^{-10} \left( {`r -1/2` + `r round(sqrt(3)/2, 2)`i}\right)$$

Por consiguiente $(1+\sqrt{3}i)^{-10} = 2^{-11}(-1+\sqrt{3}i)$ es verdadero

