---
title: "Ejercicios"
subtitle: "Números Complejos"
author: "Curso Álgebra Lineal"
output: pdf_document
editor_options: 
  markdown: 
    wrap: 72
---

```{r setup, include=FALSE, eval = TRUE}

library(readr)
octavePath = read_tsv("../../octavePath.txt", show_col_types = FALSE)
octavePath = colnames(octavePath)[1]

knitr::opts_chunk$set(
    echo = TRUE,
    
    engine.path = list(
        octave = octavePath
      )
  )

#Anclar con el ambiente de Python
library(reticulate)
use_virtualenv('../../.env', required=TRUE)
  
```

\newpage

## Pregunta 1

Resolved la ecuación $1+z+z^2=0$ para $z=(x,y)$ escribiendo

$$
(1,0)+(x,y)+(x,y)(x,y) = (0,0)
$$

Con lo anterior podemos afirmar que $x, y \in \mathbb{R}$.

$$
\begin{pmatrix}
0\\
0
\end{pmatrix}
= 
\begin{pmatrix} 1 \\ 0 \end{pmatrix}
+
\begin{pmatrix} x \\ y \end{pmatrix}
+
\begin{pmatrix} x \\ y \end{pmatrix}
\begin{pmatrix} x \\ y \end{pmatrix}
= 
$$

$$
= 
\begin{pmatrix} 1+x \\ 0+y \end{pmatrix}
+ 
\begin{pmatrix} x^2 - y^2\\ xy + yx \end{pmatrix}
=
$$

$$
= \begin{pmatrix} 1+x + x^2-y^2 \\ y + 2xy \end{pmatrix} =
$$

$$
= \begin{pmatrix} 1+x + x^2-y^2 \\ y(1 + 2x) \end{pmatrix} =
$$

si $y = 0$

$$0 = 1 + x + x^2 - y^2 = x^2 + x + 1$$

Mas para esta ecuación $x \notin \mathbb{R}$, por consiguiente,
$y \neq 0$.

si $1+2x = 0$ entonces

$$
x = \frac{-1}{2}
$$

Por consiguiente

$$
0 = 
1 + x + x^2 - y^2 = 
1 + \frac{-1}{2} + \left( \frac{-1}{2} \right) ^2 - y^2 = 
$$

$$
=
\frac{1}{2} + \frac{1}{4} - y^2 = 
\frac{2 + 1}{4} - y^2 = 
\frac{3}{4} - y^2 = 
y^2 - \frac{3}{4}
$$

Por ende,

$$
y = \pm \frac{\sqrt{-4 \cdot \frac{-3}{4}}}{2} = \pm \frac{\sqrt{3}}{2}
$$

Por lo tanto,

$$
z = (x, y) = \left( \frac{-1}{2}, \pm \frac{\sqrt{3}}{2} \right)
$$

\newpage

## Pregunta 2

Calcular el valor del argumento principal $\text{Arg}(z)$ en los
siguientes casos

-   $z = 2+2i$

### Resolución en lenguaje `R`.

```{r}
z = 2 + 2i

print(Arg(z))

```

### Resolución en lenguaje `Python`.

```{python}
import cmath

z = 2 + 2j

print(cmath.phase(z))
```

```{python, results='asis'}
from sympy.printing import latex
from sympy import re, im, arg, I, conjugate

print("$" + latex(arg(2 + 2*I)) + "$")
```

### Resolución en lenguaje `Octave`.

```{octave}
z = 2 + 2i

arg(z)
```

\newpage

-   $z = (\sqrt{3}+i)^6$

### Resolución en lenguaje `R`.

```{r}
z = (sqrt(3) + 1i) ^ 6

print(Arg(z))
```

### Resolución en lenguaje `Python`.

```{python}
import cmath
import math

z = (math.sqrt(3) + 1j) ** 6

print(cmath.phase(z))
```

```{python, results='asis'}
from sympy.printing import latex
from sympy import re, im, arg, I, conjugate, sqrt

z = (sqrt(3) + 1*I) ** 6
z = arg(z)

print("$" + latex(z) + "$")

```

### Resolución en lenguaje `Octave`.

```{octave}
z = (sqrt(3) + 1j) ^ 6

arg(z)
```

\newpage

-   $z = \frac{1+3i}{2}$

### Resolución en lenguaje `R`.

```{r}
z = (1 + 3i) / 2

print(Arg(z))

```

### Resolución en lenguaje `Python`.

```{python}
import cmath

z = (1 + 3j) / 2

print(cmath.phase(z))
```

### Resolución en lenguaje `Octave`.

```{octave}
z = (1 + 3i) / 2

arg(z)
```

\newpage

-   $z = -\frac{2}{1+\sqrt{3}i}$

### Resolución en lenguaje `R`.

```{r}
z = -2 / complex(real = 1, imaginary  = sqrt(3))

print(Arg(z))

```

### Resolución en lenguaje `Python`.

```{python}
import cmath
import math

z = -2 / complex(real = 1, imag  = math.sqrt(3))

print(cmath.phase(z))
```

### Resolución en lenguaje `Octave`.

```{octave}
z = -2 / complex(real = 1, imag  = sqrt(3))

arg(z)
```

\newpage

## Pregunta 3

<https://community.rstudio.com/t/using-sympy-in-rmarkdown/99514/4>

Expresando los factores individuales de la izquierda en forma polar,
efectuar las operaciones requeridas y finalmente, cambiar a coordenadas
rectangulares (forma binómica) para obtener el miembro de la derecha y
probar así las siguientes igualdades:

-   $i(1-\sqrt{3}i)(\sqrt{3}+i) = 2(1+\sqrt{3}i)$

```{r, include=FALSE}
z0 = complex(real = 0, imaginary = 1)
z1 = complex(real = 1, imaginary = -sqrt(3))
z2 = complex(real = sqrt(3), imaginary = 1)

argumentoTotal = Arg(z2) + Arg(z0) + Arg(z1)
```

$$
i(1-\sqrt{3}i)(\sqrt{3}+i) = 
$$

$$
=
`r Mod(z0)` e ^ {`r round(Arg(z0), 2)`i} \cdot 
`r Mod(z1)` e ^ {`r round(Arg(z1), 2)`i} \cdot 
`r Mod(z2)` e ^ {`r round(Arg(z2), 2)`i} 
= 
$$

$$
=
4e^{`r round(argumentoTotal, 2)`i}
=
$$

$$
= 
4 (cos(`r round(argumentoTotal, 2)`) + sen(`r round(argumentoTotal, 2)`)i) = 
$$

$$
=
2 (2 cos(`r round(argumentoTotal, 2)`) + 2 sen(`r round(argumentoTotal, 2)`)i)
$$

$$ 
= 
2 (`r round(2 * cos(argumentoTotal), 2)` + 
`r round(2 * sin(argumentoTotal), 2)`i)
$$

$$
\approx
2(1+\sqrt{3}i)
$$

\newpage

-   $(-1+i)^7 = -8(1+i)$

```{r, include=FALSE}
z0 = complex(real = -1, imaginary = 1)
```

$$
(-1+i)^7 = 
$$

$$
=(`r round(Mod(z0), 2)` e ^ {`r round(Arg(z0), 2)`i})^7 = 
$$

$$
=(`r round(Mod(z0)^7, 2)` e ^ {`r round(Arg(z0) * 7, 2)`i}) = 
$$

$$
=
`r round(Mod(z0)^7, 2)` cos(`r round(Arg(z0) * 7, 2)`) + 
`r round(Mod(z0)^7, 2)` sin(`r round(Arg(z0) * 7, 2)`)i 
= 
$$

$$
=
`r round(Mod(z0) ^ 7 * cos(Arg(z0) * 7), 2)` 
`r round(Mod(z0) ^ 7 * sin(Arg(z0) * 7), 2)`i 
= 
$$

$$
= -8(1+i)
$$

-   $(1+\sqrt{3}i)^{-10} = 2^{-11}(-1+\sqrt{3}i)$

```{r, include=FALSE}
z0 = complex(real = 1, imaginary = sqrt(3))
```

$$
(1+\sqrt{3}i)^{-10} = 
$$

$$
=(`r round(Mod(z0), 2)` e ^ {`r round(Arg(z0), 2)`i})^{-10} = 
$$

$$
=`r round(Mod(z0), 2)` ^{-10} \cdot e ^ {`r round(Arg(z0) * (-10), 2)`i} = 
$$

$$
=
`r round(Mod(z0), 2)` ^{-10}( cos(`r round(Arg(z0) * (-10), 2)`) + 
sen(`r round(Arg(z0) * (-10), 2)`)i) 
=
$$

$$
=
`r round(Mod(z0), 2)` ^{-10}(`r round(cos(Arg(z0) * (-10)), 2)` + 
`r round(sin(Arg(z0) * (-10)), 2)` i)
$$

$$
=2^{-11}(-1+\sqrt{3}i) = 
$$

$$
=2^{-10} \left( {\frac{-1}{2} + \frac{\sqrt{3}}{2} i}\right) = 
$$

$$
=2^{-10} \left( {`r -1/2` + `r round(sqrt(3)/2, 2)`i}\right)
$$

$$
\approx 2^{-11}(-1+\sqrt{3}i)
$$
