---
title: "tarea01"
subtitle: "xxx"
author: "Curso Álgebra Linea"
output: pdf_document
---

```{r setup, include=FALSE}
knitr::opts_chunk$set(echo = TRUE)

#anclar con octave
knitr::opts_chunk$set(engine.path = list(
   octave = 'C:/Octave-7.1.0/mingw64/bin/octave-cli-7.1.0.exe'
  ))

# Anclar con el ambiente de python
library(reticulate)
use_virtualenv('../../../.env', required=TRUE)

# Cargar librerias de R
library(Ryacas)
library(polynom)
library(pracma)

```

## Pregunta 1
¿Son los números enteros, $\mathbb Z$, un cuerpo? ¿Por qué? Razona tu respuesta

\begingroup

\color{gray}

El conjunto de los enteros no son un cuerpo ya que no todos los elementos tienen un elemento inverso multiplicativo dentro del mismo cuerpo. Por ejemplo, el inverso multiplicativo del número es $\frac{1}{3}$, el cual no pertenece a $\mathbb Z$.

\endgroup

## Pregunta 2
Realiza las siguientes sumas a mano y comprueba tu respuesta en R, Python u Octave:

* $(2 + 3i) + (1 + i)$

\begingroup

\color{gray}

### A mano

$$(2 + 3i) + (1 + i) = 3+4i$$

### En R

$$`r ((2 + 3i) + (1 + 1i))`$$


### En Python

```{python, results='asis'}
(2 + 3j) + (1 + 1j)
```


### En Octave

```{octave, eval = TRUE}
(2 + 3i) + (1 + 1i)
```

\endgroup

\newpage

* $(1 + i) + (1 - i)$

\begingroup

\color{gray}

### A mano

$$(1 + i) + (1 - i) = 2$$


### En R

$$`r ((1 + 1i) + (1 - 1i))`$$


### En Python

```{python, results='asis'}
(1 + 1j) + (1 - 1j)
```


### En Octave

```{octave, eval = TRUE}
((1 + 1i) + (1 - 1i))
```

\endgroup

* $(x^2 + x + 1) + (x - 1)$

\begingroup

\color{gray}

### A mano

$$(x^2 + x + 1) + (x - 1) = x^2+2x$$


### En R

```{r}

x = polynomial(coef = c(1, 1, 1)) + polynomial(coef = c(-1, 1))

x = toString(x)

result = x

#result = "(x^2 + x + 1) + (x - 1)"

result = result %>% y_fn("Simplify") %>% y_fn("TeXForm") %>% yac_str()

```

$$`r result`$$


### En Python

```{python, results='asis'}
from sympy import *
from latex2sympy2 import latex2sympy

p = latex2sympy(r'(x^2 + x + 1) + (x - 1)')

print('$$' + printing.latex(expand(simplify(p))) + '$$')
```


### En Octave

```{octave, eval = TRUE}
#(x^2 + x + 1) + (x - 1)

p = [1, 1, 1]

q = [1, -1]

p = [zeros(1, length(q) - length(p)), p]
q = [zeros(1, length(p) - length(q)), q]

polyout(p + q,'x')
```

\endgroup

\newpage

## Pregunta 3

Realiza los siguientes productos a mano y comprueba tu respuesta en R, Python u Octave:

* $(2 + 3i)(1 + i)$

\begingroup

\color{gray}

### A mano

$$(2 + 3i)(1 + i) = 2+2i+3i+3i^2=2+5i-3=-1+5i$$

### En R
$$`r ((2 + 3i) * (1 + 1i))`$$

### En Python

```{python, results='asis'}
from sympy import *
from latex2sympy2 import latex2sympy

p = latex2sympy(r'(2 + 3I)(1 + I)')
print('$$' + printing.latex(expand(simplify(p))) + '$$')
```


### En Octave

```{octave, eval = TRUE}
#(2 + 3i)(1 + i)

(2 + 3i) * (1 + 1i)
```

\endgroup


* $(1 + i)(1 - i)$

\begingroup

\color{gray}

### A mano

$$(1 + i)(1 - i)=1-i^2=1+1=2$$

### En R
$$`r ((1 + 1i)*(1 - 1i))`$$

\newpage

### En Python

```{python, results='asis'}
from sympy import *
from latex2sympy2 import latex2sympy

p = latex2sympy(r'(1 + I)(1 - I)')
print('$$' + printing.latex(expand(simplify(p))) + '$$')
```


### En Octave

```{octave, eval = TRUE}
#(1 + i)(1 - i)

(1 + 1i) * (1 - 1i)
```


\endgroup


* $(x^2 + x + 1)(x - 1)$

\begingroup

\color{gray}

### A mano

$$(x^2 + x + 1)(x - 1)=x^3-1$$

### En R

```{r}

p = polynomial(coef = c(1, 1, 1)) * polynomial(coef = c(-1, 1))

p = toString(p)

p = p %>% y_fn("Simplify") %>% y_fn("TeXForm") %>% yac_str()

```

$$`r p`$$


### En Python

```{python, results='asis'}
from sympy import *
from latex2sympy2 import latex2sympy

p = latex2sympy(r'(x^2 + x + 1)(x - 1)')
print('$$' + printing.latex(expand(simplify(p))) + '$$')

```


### En Octave

```{octave, eval = TRUE}
#(x^2 + x + 1)(x - 1)

p = [1, 1, 1]

q = [1, -1]

polyout(conv(p, q),'x')
```



\endgroup

* $(x + 1)^2$

\begingroup

\color{gray}

### A mano

$$(x + 1)^2=x^2+2x+1$$

### En R

```{r}

x = polynomial(coef = c(1, 1))^2

x = toString(x)

result = x %>% y_fn("Simplify") %>% y_fn("TeXForm") %>% yac_str()

```

$$`r result`$$


### En Python

```{python, results='asis'}
from sympy import *
from latex2sympy2 import latex2sympy

p = latex2sympy(r'(x + 1)^2')
print('$$' + printing.latex(expand(simplify(p))) + '$$')

```


### En Octave

```{octave, eval = TRUE}
#(x + 1)(x - 1)

p = [1, 1]

polyout(conv(p, p),'x')
```


\endgroup

* $(x + 1)(x - 1)$

\begingroup

\color{gray}

### A mano

$$(x + 1)(x - 1)=x^2-1$$

### En R

```{r}

x = polynomial(coef = c(1, 1)) * polynomial(coef = c(-1, 1))

x = toString(x)

result = x %>% y_fn("Simplify") %>% y_fn("TeXForm") %>% yac_str()

```

$$`r result`$$


### En Python

```{python, results='asis'}
from sympy import *
from latex2sympy2 import latex2sympy

p = latex2sympy(r'(x + 1)(x - 1)')
print('$$' + printing.latex(expand(simplify(p))) + '$$')

```

\newpage

### En Octave

```{octave, eval = TRUE}
#(x + 1)(x - 1)

polyout(conv([1, 1], [1, -1]),'x')
```

\endgroup


## Pregunta 4
Calcula el módulo de los siguientes números complejos (realizando primero las operaciones pertinentes):

* $2 + 3i$

\begingroup

\color{gray}

### A mano

$$2 + 3i \rightarrow mod = \sqrt{2^2+3^2} = \sqrt{4+9} = \sqrt{13}$$

### En R

```{r}
x = "2 + 3*I"

result = x %>% y_fn("Abs") %>% y_fn("Simplify") %>% y_fn("TeXForm") %>% yac_str()
```

$$`r result`$$


### En Python

```{python, results='asis'}
from sympy import *
from latex2sympy2 import latex2sympy

p = latex2sympy(r'2 + 3I')
print('$$' + printing.latex(abs(p)) + '$$')
```


### En Octave

```{octave, eval = TRUE}
x = 2 + 3i

abs(x)
```

\endgroup

* $i$

\begingroup

\color{gray}

### A mano

$$i \rightarrow mod = \sqrt{0^2+1^2} = \sqrt{1} = 1$$



### En R

```{r}
x = "I"

result = x %>% y_fn("Abs") %>% y_fn("Simplify") %>% y_fn("TeXForm") %>% yac_str()
```

$$`r result`$$


### En Python

```{python, results='asis'}
from sympy import *
from latex2sympy2 import latex2sympy

p = latex2sympy(r'I')
print('$$' + printing.latex(abs(p)) + '$$')
```


### En Octave

```{octave, eval = TRUE}
x = 1i

abs(x)
```


\endgroup

* $(2 + 3i) + (1 + i)$


\begingroup

\color{gray}

### A mano

$$(2 + 3i) + (1 + i) = 3+4i \rightarrow mod = \sqrt{3^2+4^2} = \sqrt{9+16} = \sqrt{25} = 5$$



### En R

```{r}
x = "(2 + 3*I) + (1 + I)"

result = x %>% y_fn("Abs") %>% y_fn("Simplify") %>% y_fn("TeXForm") %>% yac_str()
```

$$`r result`$$


### En Python

```{python, results='asis'}
from sympy import *
from latex2sympy2 import latex2sympy

p = latex2sympy('(2 + 3I) + (1 + I)')
print('$$' + printing.latex(abs(p)) + '$$')
```


### En Octave

```{octave, eval = TRUE}
x = (2 + 3i) + (1 + 1i)

abs(x)
```


\endgroup


* $(1 + i) + (1 - i)$

\begingroup

\color{gray}

### A mano


$$(1 + i) + (1 - i) = 2 \rightarrow mod = \sqrt{2^2+0^2} = \sqrt{4} = 2$$


### En R

```{r}
x = "(1 + I) + (1 - I)"

result = x %>% y_fn("Abs") %>% y_fn("Simplify") %>% y_fn("TeXForm") %>% yac_str()
```

$$`r result`$$


### En Python

```{python, results='asis'}
from sympy import *
from latex2sympy2 import latex2sympy

p = latex2sympy('(1 + I) + (1 - I)')
print('$$' + printing.latex(abs(p)) + '$$')
```


### En Octave

```{octave, eval = TRUE}
x = (1 + 1i) + (1 - 1i)

abs(x)
```


\endgroup


* $(2 + 3i)(1 + i)$

\begingroup

\color{gray}

### A mano


$$(2 + 3i)(1 + i) = 2+2i+3i+3i^2=2+5i-3=-1+5i \rightarrow mod = \sqrt{(-1)^2+5^2} = \sqrt{1+25} = \sqrt{26}$$

### En R

```{r}
x = "(2 + 3*I)*(1 + I)"

result = x %>% y_fn("Abs") %>% y_fn("Simplify") %>% y_fn("TeXForm") %>% yac_str()
```

$$`r result`$$


### En Python

```{python, results='asis'}
from sympy import *
from latex2sympy2 import latex2sympy

p = latex2sympy('(2 + 3I)(1 + I)')
print('$$' + printing.latex(abs(p)) + '$$')
```


### En Octave

```{octave, eval = TRUE}
x = (2 + 3i) *(1 + 1i)

abs(x)
```

\endgroup

## Pregunta 5
Indica el grado de los siguientes polinomios (realizando primero las operaciones pertinentes):

* $2x + 2$

\begingroup

\color{gray}

### A mano

Primer grado. 

### En R

```{r}
p = polynomial(coef = c(2, 2))

length(p) - 1
```


### En Python

```{python, results='asis'}
import sympy 
from latex2sympy2 import latex2sympy

p = '2x + 2'

print(sympy.Poly(latex2sympy(p)).degree())
```


### En Octave

```{octave, eval = TRUE}


```

\endgroup

* $x^5 + 3x + 2$

\begingroup

\color{gray}

### A mano

quinto grado.

### En R

```{r}
p = polynomial(coef = c(2, 3, 0, 0, 0, 1))

length(p) - 1
```


### En Python

```{python, results='asis'}
import sympy 
from latex2sympy2 import latex2sympy

p = 'x^5 + 3x + 2'

print(sympy.Poly(latex2sympy(p)).degree())
```


### En Octave

```{octave, eval = TRUE}


```

\endgroup

* $(x^2 + x + 1)(x - 1)$

\begingroup

\color{gray}

### A mano

Tercer grado.

### En R

```{r}
p = polynomial(coef = c(1, 1, 1)) * polynomial(coef = c(-1, 1))

length(p) - 1
```


### En Python

```{python, results='asis'}
import sympy 
from latex2sympy2 import latex2sympy

p = '(x^2 + x + 1)(x - 1)'

print(sympy.Poly(latex2sympy(p)).degree())
```


### En Octave

```{octave, eval = TRUE}


```

\endgroup

* $(x + 1)^2$


\begingroup

\color{gray}

### A mano

 Segundo grado.

### En R

```{r}
p = polynomial(coef = c(1, 1))

length(p * p) - 1
```


### En Python

```{python, results='asis'}
import sympy 
from latex2sympy2 import latex2sympy

p = '(x + 1)^2'

print(sympy.Poly(latex2sympy(p)).degree())
```


### En Octave

```{octave, eval = TRUE}


```

\endgroup

* $(x + 1)(x - 1)$


\begingroup

\color{gray}

### A mano

 Segundo grado.

### En R

```{r}
p = polynomial(coef = c(1, 1)) * polynomial(coef = c(-1, 1))

length(p) - 1
```


### En Python

```{python, results='asis'}
import sympy 
from latex2sympy2 import latex2sympy

p = '(x + 1)(x - 1)'

print(sympy.Poly(latex2sympy(p)).degree())
```

```{python, results='asis', eval=FALSE}
import numpy as np

p = np.poly1d([1, 1]) * np.poly1d([1, -1])

p.order() #produce error
```


### En Octave

```{octave, eval = TRUE}


```

\endgroup


## Pregunta 6

¿Son iguales los siguientes polinomios?

* $(x + 1)^2$ y $x^2 + 1$

\begingroup

\color{gray}

### A mano

No son iguales

### En R

```{r}
polynomial(coef = c(1, 1))^2 == polynomial(coef = c(1, 0, 1))
```


### En Python

```{python}
import numpy

numpy.poly1d([1, 1])**2 == numpy.poly1d([1, 0, 1])
```


### En Octave



\endgroup

* $(x + 1)^2$ y $x^2 + 2x + 1$


\begingroup

\color{gray}

### A mano

Son iguales

### En R

```{r}
polynomial(coef = c(1, 1))^2 == polynomial(coef = c(1, 2, 1))
```



### En Python

```{python}
import numpy

numpy.poly1d([1, 1])**2 == numpy.poly1d([1, 2, 1])
```


### En Octave



\endgroup

* $(x + 1)^3$ y $x^3 + 1$


\begingroup

\color{gray}

### A mano

No son iguales

### En R

```{r}
polynomial(coef = c(1, 1))^3 == polynomial(coef = c(1, 0, 0, 1))
```


### En Python

```{python}
import numpy

numpy.poly1d([1, 1])**3 == numpy.poly1d([1, 0, 0, 1])
```


### En Octave


\endgroup


* $(x + 1)^3$ y $x^3 + 3x^2 + 3x + 1$


\begingroup

\color{gray}

### A mano

Son iguales

### En R

```{r}
polynomial(coef = c(1, 1))^3 == polynomial(coef = c(1, 3, 3, 1))
```


### En Python

```{python}
import numpy

numpy.poly1d([1, 1])**3 == numpy.poly1d([1, 3, 3, 1])
```


### En Octave



\endgroup

* $(x + 1)(x - 1)$ y $x^2 - 1$


\begingroup

\color{gray}

### A mano

Son iguales


### En R

```{r}
polynomial(coef = c(1, 1)) * polynomial(coef = c(-1, 1)) == polynomial(coef = c(1, 0, 1))
```


### En Python

```{python}
import numpy

numpy.poly1d([1, 1]) * numpy.poly1d([1, -1]) == numpy.poly1d([1, 0, 1])
```


### En Octave



\endgroup

* $(x - 1)^2$ y $x^2 - 2x + 1$


\begingroup

\color{gray}

### A mano

Son iguales

### En R

```{r}
polynomial(coef = c(-1, 1))^2 == polynomial(coef = c(1, -3, 1))
```


### En Python

```{python}
import numpy

numpy.poly1d([1, -1])**2 == numpy.poly1d([1, -3, 1])
```


### En Octave


\endgroup


## Pregunta 7

Encuentra las raíces de los siguientes polinomios:

* $2x + 2$


\begingroup

\color{gray}

### A mano

$2x + 2 = 0 \rightarrow x = -2/2=-1$

### En R

```{r}
polyroot(c(2,2))
```


### En Python

```{python, results='asis'}
from sympy import *
from latex2sympy2 import latex2sympy

p = latex2sympy('2x + 2')

p = list(roots(p).keys())

print(p)

#print('$$' + printing.latex(expand(simplify(p))) + '$$')
```


### En Octave

```{octave, eval = TRUE}
# 2x + 2

p = [2 , 2]

roots(p)
```

\endgroup

* $x^5 + 3x + 2$

\begingroup

\color{gray}

### A mano


### En R

```{r}
polyroot(c(2,3,0,0,1))
```


### En Python

```{python, results='asis'}
from sympy import *
from latex2sympy2 import latex2sympy

p = latex2sympy('x^5 + 3x + 2')

p=list(roots(p).keys())

print(p)

#print('$$' + printing.latex(expand(simplify(p))) + '$$')
```


### En Octave

```{octave, eval = TRUE}
# x^5 + 3x + 2

p = [1, 0, 0, 0, 3, 2]

roots(p)
```



\endgroup

* $(x^2 + x + 1)(x - 1)$

\begingroup

\color{gray}


### A mano

$$(x^2 + x + 1)(x - 1)\rightarrow x=1 \lor x= \frac{-1 \pm \sqrt{1 - 4 \cdot 1 \cdot 1}}{2}=\frac{-1}{2} \mp \frac{3}{2}i$$

### En R

```{r}
p1 = polynomial(coef = c(1, 1, 1)) * polynomial(coef = c(-1, 1))

polyroot(coef(p1))
```


### En Python

```{python, results='asis'}
from sympy import *
from latex2sympy2 import latex2sympy

p = latex2sympy('(x^2 + x + 1)(x - 1)')

p=list(roots(p).keys())

print(p)

#print('$$' + printing.latex(expand(simplify(p))) + '$$')
```


### En Octave

```{octave, eval = TRUE}
# (x^2 + x + 1)(x - 1)

p = [1, 1, 1]

q = [1, -1]

roots(conv(p, q))
```

\endgroup

* $(x + 1)^2$


\begingroup

\color{gray}

### A mano

$$(x + 1)^2 \rightarrow x = -1$$

### En R

```{r}
p1 = polynomial(coef = c(1, 1))^2

x = polyroot(coef(p1))

x[!duplicated(x)]
```


### En Python

```{python, results='asis'}
from sympy import *
from latex2sympy2 import latex2sympy

p = latex2sympy('(x + 1)^2')

p=list(roots(p).keys())

print(p)

#print('$$' + printing.latex(expand(simplify(p))) + '$$')
```


### En Octave

```{octave, eval = TRUE}
# (x + 1)^2

p = [1, 1]

roots(conv(p, p))
```

\endgroup

* $(x + 1)(x - 1)$

\begingroup

\color{gray}

### A mano

$$(x + 1)(x - 1) \rightarrow x = \pm 1$$

### En R

```{r}
p1 = polynomial(coef = c(1, 1)) * polynomial(coef = c(-1, 1))

polyroot(coef(p1))
```


### En Python

```{python, results='asis'}
from sympy import *
from latex2sympy2 import latex2sympy

p = latex2sympy('(x + 1)(x - 1)')

p=list(roots(p).keys())

print(p)

#print('$$' + printing.latex(expand(simplify(p))) + '$$')
```


### En Octave

```{octave, eval = TRUE}
# (x + 1)(x - 1)

p = [1, 1]
q = [1, -1]

roots(conv(p, q))
```

\endgroup