---
title: "tarea01"
author: "jfdelosrios"
date: '2022-06-27'
output: pdf_document
---

```{r setup, include=FALSE}
knitr::opts_chunk$set(echo = TRUE)

#anclar con octave
knitr::opts_chunk$set(engine.path = list(
   octave = 'C:/Octave-7.1.0/mingw64/bin/octave-cli-7.1.0.exe'
  ))

#Anclar con el ambiente de python
library(reticulate)
use_virtualenv('../../../.env', required=TRUE)


library(Ryacas)

library(polynom)
library(pracma)

```

## Pregunta 1
¿Son los números enteros, $\mathbb Z$, un cuerpo? ¿Por qué? Razona tu respuesta

El conjunto de los enteros no son un cuerpo ya que no todos los elementos tienen un elemento inverso.

## Pregunta 2
Realiza las siguientes sumas a mano y comprueba tu respuesta en R, Python u Octave:

* $(2 + 3i) + (1 + i)$

### A mano



### En R

$$`r ((2 + 3i) + (1 + 1i))`$$


### En Python

```{python, results='asis'}
(2 + 3j) + (1 + 1j)
```


### En Octave

```{octave, eval = TRUE}
(2 + 3i) + (1 + 1i)
```


* $(1 + i) + (1 - i)$

### A mano



### En R

$$`r ((1 + 1i) + (1 - 1i))`$$


### En Python

```{python, results='asis'}
(1 + 1j) + (1 - 1j)
```


### En Octave

```{octave, eval = TRUE}
((1 + 1i) + (1 - 1i))
```


* $(x^2 + x + 1) + (x - 1)$

### A mano



### En R

```{r}

x = polynomial(coef = c(1, 1, 1)) + polynomial(coef = c(-1, 1))

x = toString(x)

result = x

#result = "(x^2 + x + 1) + (x - 1)"

result = result %>% y_fn("Simplify") %>% y_fn("TeXForm") %>% yac_str()

```

$$`r result`$$


### En Python

```{python, results='asis'}
from sympy import *
from latex2sympy2 import latex2sympy

p = latex2sympy(r'(x^2 + x + 1) + (x - 1)')

print('$$' + printing.latex(expand(simplify(p))) + '$$')
```


### En Octave

```{octave, eval = TRUE}
#(x^2 + x + 1) + (x - 1)

p = [1, 1, 1]

q = [1, -1]

p = [zeros(1, length(q) - length(p)), p]
q = [zeros(1, length(p) - length(q)), q]

polyout(p + q,'x')
```




## Pregunta 3
Realiza los siguientes productos a mano y comprueba tu respuesta en R, Python u Octave:

* $(2 + 3i)(1 + i)$

### A mano



### En R
$$`r ((2 + 3i) * (1 + 1i))`$$

### En Python

```{python, results='asis'}
from sympy import *
from latex2sympy2 import latex2sympy

p = latex2sympy(r'(2 + 3I)(1 + I)')
print('$$' + printing.latex(expand(simplify(p))) + '$$')
```


### En Octave

```{octave, eval = TRUE}
#(2 + 3i)(1 + i)

(2 + 3i) * (1 + 1i)
```




* $(1 + i)(1 - i)$

### A mano



### En R
$$`r ((1 + 1i)*(1 - 1i))`$$


### En Python

```{python, results='asis'}
from sympy import *
from latex2sympy2 import latex2sympy

p = latex2sympy(r'(1 + I)(1 - I)')
print('$$' + printing.latex(expand(simplify(p))) + '$$')
```


### En Octave

```{octave, eval = TRUE}
#(1 + i)(1 - i)

(1 + 1i) * (1 - 1i)
```




* $(x^2 + x + 1)(x - 1)$

### A mano



### En R

```{r}

x = polynomial(coef = c(1, 1, 1)) * polynomial(coef = c(-1, 1))

x = toString(x)

result = x

#result = "(x^2 + x + 1) + (x - 1)"

result = result %>% y_fn("Simplify") %>% y_fn("TeXForm") %>% yac_str()

```

$$`r result`$$


### En Python

```{python, results='asis'}
from sympy import *
from latex2sympy2 import latex2sympy

p = latex2sympy(r'(x^2 + x + 1)(x - 1)')
print('$$' + printing.latex(expand(simplify(p))) + '$$')

```


### En Octave

```{octave, eval = TRUE}
#(x^2 + x + 1)(x - 1)

p = [1, 1, 1]

q = [1, -1]

polyout(conv(p, q),'x')
```




* $(x + 1)^2$

### A mano



### En R

```{r}

x = polynomial(coef = c(1, 1))^2

x = toString(x)

result = x %>% y_fn("Simplify") %>% y_fn("TeXForm") %>% yac_str()

```

$$`r result`$$


### En Python

```{python, results='asis'}
from sympy import *
from latex2sympy2 import latex2sympy

p = latex2sympy(r'(x + 1)^2')
print('$$' + printing.latex(expand(simplify(p))) + '$$')

```


### En Octave

```{octave, eval = TRUE}
#(x + 1)(x - 1)

p = [1, 1]

polyout(conv(p, p),'x')
```



* $(x + 1)(x - 1)$

### A mano



### En R

```{r}

x = polynomial(coef = c(1, 1)) * polynomial(coef = c(-1, 1))

x = toString(x)

result = x %>% y_fn("Simplify") %>% y_fn("TeXForm") %>% yac_str()

```

$$`r result`$$


### En Python

```{python, results='asis'}
from sympy import *
from latex2sympy2 import latex2sympy

p = latex2sympy(r'(x + 1)(x - 1)')
print('$$' + printing.latex(expand(simplify(p))) + '$$')

```


### En Octave

```{octave, eval = TRUE}
#(x + 1)(x - 1)

polyout(conv([1, 1], [1, -1]),'x')
```


## Pregunta 4
Calcula el módulo de los siguientes números complejos (realizando primero las operaciones pertinentes):

* $2 + 3i$

### A mano



### En R

```{r}
x = "2 + 3*I"

result = x %>% y_fn("Abs") %>% y_fn("Simplify") %>% y_fn("TeXForm") %>% yac_str()
```

$$`r result`$$


### En Python

```{python, results='asis'}
from sympy import *
from latex2sympy2 import latex2sympy

p = latex2sympy(r'2 + 3I')
print('$$' + printing.latex(abs(p)) + '$$')
```


### En Octave

```{octave, eval = TRUE}
x = 2 + 3i

abs(x)
```


* $i$

### A mano



### En R

```{r}
x = "I"

result = x %>% y_fn("Abs") %>% y_fn("Simplify") %>% y_fn("TeXForm") %>% yac_str()
```

$$`r result`$$


### En Python

```{python, results='asis'}
from sympy import *
from latex2sympy2 import latex2sympy

p = latex2sympy(r'I')
print('$$' + printing.latex(abs(p)) + '$$')
```


### En Octave

```{octave, eval = TRUE}
x = 1i

abs(x)
```




* $(2 + 3i) + (1 + i)$

### A mano



### En R

```{r}
x = "(2 + 3*I) + (1 + I)"

result = x %>% y_fn("Abs") %>% y_fn("Simplify") %>% y_fn("TeXForm") %>% yac_str()
```

$$`r result`$$


### En Python

```{python, results='asis'}
from sympy import *
from latex2sympy2 import latex2sympy

p = latex2sympy('(2 + 3I) + (1 + I)')
print('$$' + printing.latex(abs(p)) + '$$')
```


### En Octave

```{octave, eval = TRUE}
x = (2 + 3i) + (1 + 1i)

abs(x)
```




* $(1 + i) + (1 - i)$

### A mano



### En R

```{r}
x = "(1 + I) + (1 - I)"

result = x %>% y_fn("Abs") %>% y_fn("Simplify") %>% y_fn("TeXForm") %>% yac_str()
```

$$`r result`$$


### En Python

```{python, results='asis'}
from sympy import *
from latex2sympy2 import latex2sympy

p = latex2sympy('(1 + I) + (1 - I)')
print('$$' + printing.latex(abs(p)) + '$$')
```


### En Octave

```{octave, eval = TRUE}
x = (1 + 1i) + (1 - 1i)

abs(x)
```




* $(2 + 3i)(1 + i)$

### A mano



### En R

```{r}
x = "(2 + 3*I)*(1 + I)"

result = x %>% y_fn("Abs") %>% y_fn("Simplify") %>% y_fn("TeXForm") %>% yac_str()
```

$$`r result`$$


### En Python

```{python, results='asis'}
from sympy import *
from latex2sympy2 import latex2sympy

p = latex2sympy('(2 + 3I)(1 + I)')
print('$$' + printing.latex(abs(p)) + '$$')
```


### En Octave

```{octave, eval = TRUE}
x = (2 + 3i) *(1 + 1i)

abs(x)
```



## Pregunta 5
Indica el grado de los siguientes polinomios (realizando primero las operaciones pertinentes):

* $2x + 2 \rightarrow$ Primer grado. 

### En R

```{r}
p = polynomial(coef = c(2, 2))

length(p) - 1
```


### En Python

```{python, results='asis'}
import sympy 
from latex2sympy2 import latex2sympy

p = '2x + 2'

print(sympy.Poly(latex2sympy(p)).degree())
```


### En Octave

```{octave, eval = TRUE}


```

* $x^5 + 3x + 2 \rightarrow$ quinto grado.

### En R

```{r}
p = polynomial(coef = c(2, 3, 0, 0, 0, 1))

length(p) - 1
```


### En Python

```{python, results='asis'}
import sympy 
from latex2sympy2 import latex2sympy

p = 'x^5 + 3x + 2'

print(sympy.Poly(latex2sympy(p)).degree())
```


### En Octave

```{octave, eval = TRUE}


```

* $(x^2 + x + 1)(x - 1) \rightarrow$ Tercer grado.

### En R

```{r}
p = polynomial(coef = c(1, 1, 1)) * polynomial(coef = c(-1, 1))

length(p) - 1
```


### En Python

```{python, results='asis'}
import sympy 
from latex2sympy2 import latex2sympy

p = '(x^2 + x + 1)(x - 1)'

print(sympy.Poly(latex2sympy(p)).degree())
```


### En Octave

```{octave, eval = TRUE}


```

* $(x + 1)^2 \rightarrow$ Segundo grado.

### En R

```{r}
p = polynomial(coef = c(1, 1))

length(p * p) - 1
```


### En Python

```{python, results='asis'}
import sympy 
from latex2sympy2 import latex2sympy

p = '(x + 1)^2'

print(sympy.Poly(latex2sympy(p)).degree())
```


### En Octave

```{octave, eval = TRUE}


```


* $(x + 1)(x - 1) \rightarrow$ Segundo grado.

### En R

```{r}
p = polynomial(coef = c(1, 1)) * polynomial(coef = c(-1, 1))

length(p) - 1
```


### En Python

```{python, results='asis'}
import sympy 
from latex2sympy2 import latex2sympy

p = '(x + 1)(x - 1)'

print(sympy.Poly(latex2sympy(p)).degree())
```

```{python, results='asis', eval=FALSE}
import numpy as np

p = np.poly1d([1, 1]) * np.poly1d([1, -1])

p.order() #produce error
```


### En Octave

```{octave, eval = TRUE}


```


## Pregunta 6
¿Son iguales los siguientes polinomios?

* $(x + 1)^2$ y $x^2 + 1$

### A mano



### En R

```{r}
polynomial(coef = c(1, 1))^2 == polynomial(coef = c(1, 0, 1))
```


### En Python

```{python}
import numpy

numpy.poly1d([1, 1])**2 == numpy.poly1d([1, 0, 1])
```


### En Octave




* $(x + 1)^2$ y $x^2 + 2x + 1$

### A mano



### En R

```{r}
polynomial(coef = c(1, 1))^2 == polynomial(coef = c(1, 2, 1))
```



### En Python

```{python}
import numpy

numpy.poly1d([1, 1])**2 == numpy.poly1d([1, 2, 1])
```


### En Octave




* $(x + 1)^3$ y $x^3 + 1$

### A mano



### En R

```{r}
polynomial(coef = c(1, 1))^3 == polynomial(coef = c(1, 0, 0, 1))
```


### En Python

```{python}
import numpy

numpy.poly1d([1, 1])**3 == numpy.poly1d([1, 0, 0, 1])
```


### En Octave




* $(x + 1)^3$ y $x^3 + 3x^2 + 3x + 1$

### A mano



### En R

```{r}
polynomial(coef = c(1, 1))^3 == polynomial(coef = c(1, 3, 3, 1))
```


### En Python

```{python}
import numpy

numpy.poly1d([1, 1])**3 == numpy.poly1d([1, 3, 3, 1])
```


### En Octave




* $(x + 1)(x - 1)$ y $x^2 - 1$

### A mano



### En R

```{r}
polynomial(coef = c(1, 1)) * polynomial(coef = c(-1, 1)) == polynomial(coef = c(1, 0, 1))
```


### En Python

```{python}
import numpy

numpy.poly1d([1, 1]) * numpy.poly1d([1, -1]) == numpy.poly1d([1, 0, 1])
```


### En Octave




* $(x - 1)^2$ y $x^2 - 2x + 1$

### A mano



### En R

```{r}
polynomial(coef = c(-1, 1))^2 == polynomial(coef = c(1, -3, 1))
```


### En Python

```{python}
import numpy

numpy.poly1d([1, -1])**2 == numpy.poly1d([1, -3, 1])
```


### En Octave





## Pregunta 7
Encuentra las raíces de los siguientes polinomios:

* $2x + 2$

### A mano



### En R

```{r}
polyroot(c(2,2))
```


### En Python

```{python, results='asis'}
from sympy import *
from latex2sympy2 import latex2sympy

p = latex2sympy('2x + 2')

p = list(roots(p).keys())

print(p)

#print('$$' + printing.latex(expand(simplify(p))) + '$$')
```


### En Octave

```{octave, eval = TRUE}
# 2x + 2

p = [2 , 2]

roots(p)
```


* $x^5 + 3x + 2$

### A mano



### En R

```{r}
polyroot(c(2,3,0,0,1))
```


### En Python

```{python, results='asis'}
from sympy import *
from latex2sympy2 import latex2sympy

p = latex2sympy('x^5 + 3x + 2')

p=list(roots(p).keys())

print(p)

#print('$$' + printing.latex(expand(simplify(p))) + '$$')
```


### En Octave

```{octave, eval = TRUE}
# x^5 + 3x + 2

p = [1, 3, 2]

roots(p)
```




* $(x^2 + x + 1)(x - 1)$

### A mano



### En R

```{r}
p1 = polynomial(coef = c(1, 1, 1)) * polynomial(coef = c(-1, 1))

polyroot(coef(p1))
```


### En Python

```{python, results='asis'}
from sympy import *
from latex2sympy2 import latex2sympy

p = latex2sympy('(x^2 + x + 1)(x - 1)')

p=list(roots(p).keys())

print(p)

#print('$$' + printing.latex(expand(simplify(p))) + '$$')
```


### En Octave

```{octave, eval = TRUE}
# (x^2 + x + 1)(x - 1)

p = [1, 1, 1]

q = [1, -1]

roots(conv(p, q))
```


* $(x + 1)^2$

### A mano



### En R

```{r}
p1 = polynomial(coef = c(1, 1))^2

x = polyroot(coef(p1))

x[!duplicated(x)]
```


### En Python

```{python, results='asis'}
from sympy import *
from latex2sympy2 import latex2sympy

p = latex2sympy('(x + 1)^2')

p=list(roots(p).keys())

print(p)

#print('$$' + printing.latex(expand(simplify(p))) + '$$')
```


### En Octave

```{octave, eval = TRUE}
# (x + 1)^2

p = [1, 1]

roots(conv(p, p))
```


* $(x + 1)(x - 1)$

### A mano



### En R

```{r}
p1 = polynomial(coef = c(1, 1)) * polynomial(coef = c(-1, 1))

polyroot(coef(p1))
```


### En Python

```{python, results='asis'}
from sympy import *
from latex2sympy2 import latex2sympy

p = latex2sympy('(x + 1)(x - 1)')

p=list(roots(p).keys())

print(p)

#print('$$' + printing.latex(expand(simplify(p))) + '$$')
```


### En Octave

```{octave, eval = TRUE}
# (x + 1)(x - 1)

p = [1, 1]
q = [1, -1]

roots(conv(p, q))
```